# 基于融资目的开立的无真实交易背景的银行承兑汇票探讨

提问人：sdtianjh 时间：2014-03-01 19:25:07
版主，可能我没有说清楚。甲企业与其关联单位之间签署无真实交易的票据，到金融机构办理了票据。甲企业下属许多子公司（这些票据因为是通过内部单位办理的，无真实交易，甲企业无需一定给票据票面载明的收款人用），甲企业的子公司用这些票据支付各项负债，利用了银行的短期信用。是这个意思。

回答人：chenyiwei
1 、如果在票据开立时，没有明确对应的商务合同和支付需求（即所开的票据用于结算日常商务合同所形成的哪一笔款项并不明确），只是为了解决一般的融资需求，则可以视作“完全基于融资目的，不具有真实交易背景”。 2 、如果票据到期，银行直接自保证金账户划出票据款的，存入保证金时应当按其用途作为经营活动或投资活动支出。在这种情况下，到期时划出保证金的不再重复列入现金流量表正表。 如果票据到期时保证金解冻退回，另从其他来源支付票据款的，则保证金的划出和收回作为筹资活动。

提问人：sdtianjh 时间：2014-03-01 21:41:06
陈版主：仍有几点疑问：
1. 如果票据到期，银行直接自保证金账户划出票据款的，存入保证金时应当按其用途作为经营活动或投资活动支出。如何理解作为投资活动？不太明白。
2. 票据到期直接从保证金户划款与解冻退回另从其他来源支付票据款，前者作为经营或投资活动，而后者作为筹资活动反映，为什么？
3. 开具无真实交易的票据是否属于违法行为？既然金融机构可以办理这种票据（实际上他们获取的形式要件都是合法、完整的），是否意味着监管层已经默认这种行为的存在？（实际并未给其他单位或个人造成损失）。

回答人：chenyiwei
1 、如为购建固定资产而开出票据； 2 、后者情况下，该冻结的保证金并不直接作为还款来源，而是作为质押，最终仍将收回。 3 、从法规字面规定而言仍然是不符合的，但在实务中事实上处于法不责众状态。

提问人：tpatw 时间：2014-05-04 14:02:51
请问版主：上面是例子是无真实交易的银行承兑汇票，如果票据到期时保证金解冻退回，另从其他来源支付票据款的，则保证金的划出和收回作为筹资活动。 如果：是真实交易的银行承兑汇票，保证金到期后解冻退回（从其他来源支付票据），则保证金的划出和收回 是应该作为 一般经营活动的现金流量来披露吧？

回答人：chenyiwei
还是建议作为筹资活动现金流量，因为企业选择票据结算方式，相当于通过延期付款方式取得了融资。

提问人：zxz8516 时间：2015-08-07 09:42:35
陈版您好，目前负责的一家新三板公司就存在这种情况，比如A开了一张票据给B,B拿去贴现，贴现完，正常的贴现利息费用由A承担，B也要收取一部分的佣金，扣除贴现费用+佣金之后，剩余的钱打回来给A，这种交易除了进行披露，券商律师出具说明以外，贴现费用+佣金如何入账？因为没有单据

回答人：chenyiwei
只能取得各方的协议、合同和付款单据等能够取得的证据，分析是否互相印证，判断其证明效力如何。如果能够证明交易真实性的，则此处的贴现费用和佣金在融资期间摊销确认利息支出。